

# ANA VALDIVIA CANO

### FRONTEND DEVELOPER



avc92j@gmail.com



660 626 906



anavaldiviacano



Anavalca



Portfolio

## ¡ HOLA!

Actualmente tengo 3 años de experiencia en desarrollo frontend y 5 años en comunicación y diseño **gráfico**. Este recorrido laboral previo me ha permitido desarrollar aptitudes con las que participar activamente en el proceso creativo de los proyectos.

Soy un persona **proactiva** y comprometida que siempre está en continuo aprendizaje y con gran facilidad para trabajar en equipo.

#### **EXPERIENCIA**

○ Frontend developer en Guía Repsol 2022 - hoy

Desarrollo de componentes y soporte incidencias. AEM, javascript, jQuery y maquetación.

Frontend developer en Vodafone 2021 - 2022

HAVAS

Desarrollo web y maquetación de microsites. Javascript, Handlebars y diseño responsive.

Frontend developer 2020 - 2021

**BBVAIT** 

Soporte y desarrollo de funcionalidades de la app de BBVA.

Digital marketing manager 2018 -2020 HUMANA

♦ Ejecutiva de cuentas 2016 - 2018 LYCLAND

Redactora de deportes 2015 ANTENA 3

Técnico audiovisual 2014 TELE 7 SAFOR

#### OTROS PROYECTOS



Desarrollo de una SPA para una boda



Proyecto finalista del hackathon "Malaga Tourism Challenge"

# FORMACIÓN

- O Bootcamp de desarrollo frontend 2020 ADALAB
  - HTML5, CSS3, Flexbox, Grid, SASS, diseño responsive
  - Frameworks de desarrollo web: Bootstrap.
  - JavaScript, ES6 y React.
  - Control de versiones con Git (GitHub)
  - Filosofía **Agile** y **SCRUM**
- Cursos de desarrollo web 2020 actualidad LIDEMY
- Máster en periodismo en Televisión 2014 2016 UNIVERSIDAD ANTONIO DE NEBRIJA
- Grado en Comunicación Audiovisual 2010 2014 UNIVERSIDAD DE GRANADA UNIVERSIDAD POLITÉCNICA DE VALENCIA (BECA SICUE 2014)



Intermediate B1 Certificate English

UNIVERSITY OF CAMBRIDGE

# COMPETENCIAS Y HABILIDADES

